臺灣屏東地方法院刑事判決　　　　　　　　　　　　九十一年度交訴字第一六號
　　公　訴　人　臺灣屏東地方法院檢察署檢察官
　　被　　　告　乙○○
右列被告因公共危險等案件，經檢察官提起公訴（九十一年度偵字第四二三二號），
本院判決如左：
    主  文
乙○○駕駛動力交通工具肇事，致人受傷而逃逸，處有期徒刑柒月，緩刑參年。
被訴過失傷害部分公訴不受理。
    事  實
一、乙○○於民國九十一年六月十六日一時三十分許，騎乘車牌號碼ＮＦ五─四二五
    號重型機車，搭載李文翔沿屏東縣屏東市○○路由南往北行駛，途經復興陸橋時
    ，適有許豐正騎乘車牌號碼ＮＥ八─六六七號重型機車，搭載甲○○在同向前方
    行駛。此時許豐正因置於機車上之大鎖掉落地面，遂停車讓甲○○下車撿拾，乙
    ○○疏未注意及此，致從後方撞及下車撿拾大鎖之甲○○，甲○○因而受有左小
    腿、左踝撕裂傷等傷害（過失傷害部分業據甲○○撤回告訴）。乙○○肇事撞傷
    甲○○後未施行必要之照護措施，僅向許豐正、甲○○追問機車損壞之賠償事宜
    ，因見許豐正、甲○○未予回應，即騎乘機車搭載李文翔逃逸離去。後因許豐正
    於九十一年七月中旬某日在屏東市河濱公園遊玩時，適遇乙○○騎乘ＮＦ五─四
    二五號重型機車行至該處，遂抄下車號告知甲○○，由甲○○報警查獲。
二、案經甲○○訴由屏東縣警察局屏東分局報請臺灣屏東地方法院檢察署檢察官偵查
    起訴。
    理  由
壹、有罪部分：
一、訊據被告乙○○矢口否認有何肇事逃逸犯行，辯稱：車禍發生時，我也有倒地，
    待起身時，被害人已先騎車離去，我追至屏東夜市門口問他們有沒有怎麼樣，他
    們說沒事，我又問車子怎麼處理，他們說是前面車輛的問題，我才離去云云。經
    查：
    (一)右開事實業據告訴人甲○○指訴綦詳，經核與證人許豐正於警訊中所證述之情
      節大致相符，並有寶建醫院出具之診斷證明書影本一紙附卷可考。
    (二)被告雖否認肇事逃逸，惟證人即被告案發時搭載之乘客李文翔已於警訊時證稱
      ：「（問：對方遭乙○○撞傷後，你們做何處置？）．．我就問對方『有無怎
      樣』，對方沒有回答，反問我們『有沒有怎樣』，然後我又問他們『車子損壞
      怎麼辦』，對方沒有回答我們，我和乙○○就騎車離開。」等語甚明（警卷第
      十三頁筆錄）。而由此證詞可知，告訴人當時並未表示「沒事」，亦無同意被
      告自行離去之意。因該證人為被告之友，且與告訴人互不認識，所為證詞應可
      採信。又告訴人因本件車禍受有左小腿及左踝撕裂傷，並於案發當天送往醫院
      急診住院，足見其傷勢非輕，是被告向告訴人詢問傷勢時，豈有未發見告訴人
      受傷痛楚之表情？故被告所辯：告訴人自稱「沒事」及無肇事致人受傷後逃逸
      犯意云云，均無可採。本件事證明確，被告犯行堪予認定。
二、核被告乙○○所為，係犯刑法第一百八十五條之四之駕駛動力交通工具肇事，致
    人受傷逃逸罪。茲審酌被告無任何前科，為卸免民事及刑事責任而逃逸、被害人
    之傷勢，其犯後態度等一切情狀，爰量處如主文所示之刑，以資懲儆。又被告前
    未曾受有期徒刑以上刑之宣告，因一時失慮，偶罹刑典，事後已賠償被害人而達
    成和解，經此刑之宣告後，應知警惕而無再犯之虞，本院因認暫不執行其刑為當
    ，故予以宣告緩刑三年，用啟自新。
貳、公訴不受理部分：
一、公訴意旨如起訴書所載（如附件）。
二、按告訴乃論之罪，告訴人於第一審辯論終結前，得撤回其告訴；又告訴經撤回者
    ，法院應諭知不受理之判決，刑事訴訟法第二百三十八條第一項，及第三百零三
    條第三款定有明文。
三、本件被告乙○○因過失傷害案件，經檢察官提起公訴，認被告係犯刑法第二百八
    十四條第一項前段之過失傷害罪，依同法第二百八十七條前段之規定須告訴乃論
    。茲據告訴人甲○○於本院審理中，聲請撤回其告訴，揆諸前開說明，應諭知不
    受理之判決。
據上論斷，應依刑事訴訟法第二百九十九條第一項前段、第三百零三條第三款，刑法
第二百八十五條之四、第七十四條第一款，判決如主文。
中　　　華　　　民　　　國　　　九十一　　　年　　十二　　月　　十一　　日
                                      台灣屏東地方法院交通法庭
                                          法　官　王以齊
右正本證明與原本無異。
如不服本判決應於收受本判決後送達後十日內向本院提出上訴書狀，其未敘述上訴理
由者，並得於提起上訴後十日內向本院補提理由書狀（均須按他造當事人之人數附繕
本 ）「切勿逕送上級法院」
                                          書記官　 林天化
中　　　華　　　民　　　國　　　九十一　　　年　　　十一　　月　　五　　日
附錄本判決論罪科刑法條：
刑法第一百八十五條之四
駕駛動力交通工具肇事，致人死傷而逃逸者，處六月以上五年以下有期徒刑。
